臺灣橋頭地方法院民事裁定
                                   111年度橋簡聲字第30號
聲  請  人  陸慧美即陸榮華之繼承人

            陸建君即陸榮華之繼承人

            陸虹燕即陸榮華之繼承人

相  對  人  良京實業股份有限公司

法定代理人  平川秀一郎

上列當事人間聲請停止強制執行事件，本院裁定如下：
    主  文
聲請人為相對人供擔保新臺幣壹拾萬元後，本院一百一十一年度
司執字第五三二一六號清償債務事件之強制執行程序，於本院一
百一十一年度橋簡字第九一五號確認債權不存在事件裁判確定或
因和解、調解、撤回起訴而終結前，應暫予停止。
    理  由
一、按強制執行程序開始後，除法律另有規定外，不停止執行。
    強制執行法第18條第1項定有明文。次按債務人主張支付命
    令上所載債權不存在而提起確認之訴者，法院依債務人聲請
    ，得許其提供相當並確實之擔保，停止強制執行，亦為民國
    104年7月1日修正公布之民事訴訟法第521條第3項所明定。
    是債務人若依新修正之民事訴訟法第521條第3項規定提起確
    認債權不存在之訴，且法院認為有必要情形時，自得為停止
    執行之裁定。而法院裁定准許停止強制執行所定之擔保金，
    係備供債權人因停止執行所受損害之賠償，其數額應依標的
    物停止執行後，債權人未能即時受償或利用該標的物所受之
    損害額，或其因另供擔保強制執行所受之損害額定之，非以
    標的物之價值或其債權額為依據。
二、聲請意旨略以：相對人執鈞院107年度司促字第7096號支付
    命令（下稱系爭支付命令），對伊等所有之財產於新臺幣（
    下同）443,619元、49,353元本金，及自95年9月2日、95年9
    月8日起，按年息13.8%、9.99%計算之利息暨違約金之範圍
    內聲請強制執行，經鈞院以111年度司執字第53216號清償債
    務事件（下稱系爭執行事件）受理在案。惟伊等已向鈞院提
    起確認債權不存在之訴（111年度橋簡字第915號），確認相
    對人對伊等之債權中有部分利息、違約金債權不存在，並主
    張系爭執行事件所查封之不動產一旦拍賣，勢難回復原狀，
    爰聲請於該確認債權不存在之訴確定前，願供擔保停止系爭
    執行事件之強制執行程序等語。　　
三、經查，相對人執系爭支付命令為執行名義，向本院聲請對聲
    請人所有之不動產為強制執行，經本院以系爭執行事件受理
    在案，強制執行程序尚未終結，且聲請人已對相對人提起確
    認債權不存在之訴，現由本院111年度橋簡字第915號確認債
    權不存在事件審理中等情，業經本院調取上開執行卷宗及訴
    訟卷宗查閱屬實，本院認聲請人之聲請，於法尚無不合。又
    本院審酌本件聲請人主張確認不存在之債權額金額約為86萬
    元、本案之難易程度、可能需要之審理時間、相對人所受損
    害等一切情狀，認聲請人應供擔保之擔保金額以10萬元為適
    當，爰裁定如主文所示。
中　　華　　民　　國　　111 　年　　10　　月　　17　　日
                  橋頭簡易庭  法　　　官  盧怡秀
以上正本係照原本作成。
如不服本裁定，應於送達後10日內，向本院提出抗告狀並表明抗
告理由，如於本裁定宣示後送達前提起抗告者，應於裁定送達後
10日內補提抗告理由書（須附繕本），並繳納抗告費新臺幣1,00
0元。
中　　華　　民　　國　　111 　年　　10　　月　　17　　日
                              書　記　官  葉玉芬